臺灣高雄地方法院刑事判決　　　　　　　94年度訴字第2836號
公　訴　人　臺灣高雄地方法院檢察署檢察官
被　　　告　甲○○
選任辯護人　張永昌律師
上列被告因毒品危害防制條例案件，經檢察官提起公訴（94年度
毒偵字第3038號）及移請併案審理（94年度毒偵字第6971、7809
號），本院適用簡式審判程序判決如下：
    主  文
甲○○連續施用第一級毒品，處有期徒刑柒月。扣案之海洛因壹
包（淨重零點壹壹公克；空包裝重零點參貳公克）、殘留第一級
毒品海洛因之吸管貳支及殘渣袋拾個，沒收銷燬之；研磨器壹個
，沒收之。又連續施用第二級毒品，處有期徒刑肆月。扣案之甲
基安非他命貳包（均含包裝袋，驗後毛重各為貳點陸公克、壹公
克）、殘留第二級毒品甲基安非他命之吸食器壹個，沒收銷燬之
。應執行有期徒刑拾月。扣案之海洛因壹包（淨重零點壹壹公克
；空包裝重零點參貳公克）、殘留第一級毒品海洛因之吸管貳支
及殘渣袋拾個、甲基安非他命貳包（均含包裝袋，驗後毛重各為
貳點陸公克、壹公克）、殘留第二級毒品甲基安非他命之吸食器
壹個，沒收銷燬之；研磨器壹個，沒收之。
    事  實
一、甲○○前因施用毒品，經本院以92年度毒聲字第5189裁定送
    觀察、勒戒，因認無繼續施用毒品傾向，於92年9 月15日執
    行完畢釋放，並由臺灣高雄地方法院檢察署檢察官以92年度
    毒偵字第5067號為不起訴處分；詎猶未能戒除毒癮，於前受
    觀察勒戒執行完畢釋放後五年內，仍基於施用第一級毒品及
    第二級毒品之概括犯意，自93年12月下旬某日起至94年7 月
    27日某時止，於其所有之汽車內，以將海洛因摻入香煙方式
    ，施用第一級毒品海洛因多次；並於前述時、地，以鋁箔包
    吸食器施用第二級毒品甲基安非他命多次。嗣經警於(一)94年
    3 月3 日1 時30分許，在高雄市○○區○○路22巷50號11樓
    之2 查獲，並扣得海洛因乙包、甲基安非他命1 包、研磨器
    1 個、吸管2 支、殘渣袋1 個。(二)94年7 月30日17時50分許
    ，在高雄市○○街45巷8 號查獲，並扣得甲基安非他命1 包
    、吸食器1 個、殘渣袋9 個及玻璃球1 個。
二、案經內政部警政署保安警察第三總隊第二大隊及高雄市政府
    警察局鼓山分局報請臺灣高雄地方法院檢察署檢察官偵查起
    訴及移請併案審理。
    理  由
壹、程序部分
    本件被告甲○○所犯係死刑、無期徒刑、最輕本刑為三年以
    上有期徒刑以外之罪，其於準備程序中就前揭被訴事實為有
    罪之陳述，經受命法官告知簡式審判程序之旨，並聽取公訴
    人、被告及辯護人之意見後，本院認無不得或不宜改依簡式
    審判程序進行之處，爰依刑事訴訟法第273條之1第1項、第
    284條之1，裁定本件由受命法官獨任進行簡式審判程序，合
    先敘明。
貳、實體部分
一、前揭事實，業據被告甲○○於本院審理時坦承不諱，且被告
    於上開時地為警查獲時所採集之尿液，經送高雄市立凱旋醫
    院鑑驗結果，確呈嗎啡（海洛因在人體內代謝成嗎啡，係檢
    驗其尿液中嗎啡反應）及甲基安非他命陽性反應，有前揭醫
    院94年3 月14日、8 月15日濫用藥物尿液檢驗報告2 紙在卷
    可稽，並有扣案之毒品海洛因1 包、甲基安非他命2 包、吸
    管2支 、殘渣袋10個、吸食器1 個及研磨器1 個可資佐證；
    扣認之毒品海洛因經送請法務部調查局鑑驗結果，確含第一
    級毒品海洛因成分（淨重0.11公克，空包裝重0.32公克），
    有該局調科壹字第220019766 號鑑定通知書在卷可憑；扣案
    之甲基安非他命2 包，確為第二級毒品甲基安非他命（1 包
    含包裝袋，驗後毛重2.6 公克；1 包含包裝袋，驗後毛重1
    公克），吸管2 支、殘渣袋10個，呈海洛因陽性反應，吸食
    器1 個，呈甲基安非他命陽性反應，亦有高雄醫學大學附設
    中和紀念醫院0000-000、0000-000、0000-000、0000-000、
    0000-000、0000-000、0000-000號檢驗報告可證。是被告上
    開自白與事實相符，自可採為認定犯罪事實之證據。
二、被告前因施用毒品，經本院以92年度毒聲字第5189裁定送觀
    察、勒戒，因認無繼續施用毒品傾向，於92年9 月15日執行
    完畢釋放，並由臺灣高雄地方法院檢察署檢察官以92年度毒
    偵字第5067號為不起訴處分等情，有臺灣高等法院被告前案
    紀錄表、臺灣高雄地方法院檢察署全國施用毒品案件紀錄表
    在卷足憑，被告確係於前受觀察勒戒執行完畢釋放後五年內
    ，再為本件施用第一、二級毒品之犯行；是本件事證明確，
    被告犯行洵堪認定。
三、按海洛因、甲基安非他命分別為毒品危害防制條例第2 條第
    2 項第1 款、第2 款所規定之第一、二級毒品，被告施用海
    洛因及甲基安非他命之行為，係分別觸犯該條例第10條第1
    項、第2 項之施用第一級毒品罪及施用第二級毒品罪。被告
    持有海洛因及持有甲基安非他命後，復進而施用，其持有之
    低度行為，為施用之高度行為所吸收，均不另論罪；被告連
    續施用第一級毒品及第二級毒品之犯行，均時間緊接、手法
    相同，各觸犯構成要件相同之罪，顯係基於概括犯意反覆為
    之，為連續犯，各應依刑法第56條規定以一罪論，並加重其
    刑。被告所犯上開二罪，犯意各別，行為互異，應予分論併
    罰。爰審酌被告因施用毒品，經觀察勒戒後，竟仍未能戒絕
    毒品，猶再施用，顯見其意志不堅，末能領悟施用毒品對己
    身與社會造成之傷害及負擔，惟其犯後業已坦承犯行，態度
    尚佳，且念其施用毒品乃自戕一己之身體健康，尚未害及他
    人等一切情狀，各量處如主文所示之刑，並定其應執行之刑
    ，以示懲儆。又扣案之海洛因1 包，經檢驗結果確為第一級
    毒品海洛因，扣案之甲基安非他命2 包，確為第二級毒品甲
    基安非他命，業如前述，且該包裝因與其內之毒品無法析離
    ，應將之同視為第一、二級毒品。扣案之吸管2 支、殘渣袋
    10 個 ，呈海洛因陽性反應，吸食器1 個，呈甲基安非他命
    陽性反應，因與其內殘留之毒品無法析離，亦應同視為第一
    、二級毒品，不問屬於被告與否，均應依毒品危害防制條例
    第18 條 第1 項前段規定宣告沒收銷燬之。另研磨器1 個，
    為被告所有供其施用第一級毒品所用，應依刑法第38條第1
    項第2款 、第3 項規定沒收之；玻璃球1 個，非供被告犯本
    罪之用，業據被告陳明在卷，爰不予宣告沒收。
四、公訴人雖未就93年12月下旬某日起至94年7 月27日某時止（
    除起訴部分外）之犯行起訴（含94年毒偵字第第6971、7809
    號併辦部分；94年毒偵字第第6971、7809號為同一事實），
    然此部分與已起訴部分有連續犯之裁判上一罪關係，當為起
    訴效力所及，本院自應一併審理；又本件部被告施用之迄點
    應以被告自白之時點（即94年7 月27日某時止）為認定事實
    ，因此係就被告同一施用毒品犯行查究施用時間，自不影響
    檢察官就被告本案犯行之同一性，應併予敘明。
據上論斷，應依刑事訴訟法第273 條之1 第1 項、第299 條第1
項前段，毒品危害防制條例第10條第1 項、第2 項、第18條第1
項前段，刑法第11條、第56條、第38條第1 項第2 款、第51條第
5 款、第9款 ，判決如主文。
中　　華　　民　　國　　94　　年　　12　　月　　16  　日
                    刑事第六庭    法　官  李  蓓
如不服本判決，應於判決送達後10日內，向本院提出上訴狀（應
附繕本）。
中　　華　　民　　國　　94　　年　　12　　月　　20　　日
                                  書記官  何慧娟
附錄本判決論罪科刑法條：
毒品危害防制條例第10條
施用第一級毒品者，處 6 月以上 5 年以下有期徒刑。
施用第二級毒品者，處 3年以下有期徒刑
